臺灣雲林地方法院協商程序宣示判決筆錄
　　公　訴　人　臺灣雲林地方法院檢察署檢察官
　　被　　　告　甲○○
　　指定辯護人　公設辯護人　丙○○
上列被告因94年易緝字18號詐欺案件，經檢察官提起公
訴（93年偵字第450 號，93年度核退偵字第209 號移送併辦），
經檢察官聲請法院改依協商程序而為判決，本院認為適當，同意
由受命法官獨任進行協商判決程序，於中華民國94年10月07日上
午11時10分在本院第二法庭宣示判決，以代判決書，出席職員如
下：
　　法　官　李明益
　　書記官　李達成
　　通　譯　劉玉滿
法官起立朗讀判決主文、犯罪事實要旨、處罰條文並告知上訴限
制、期間及提出上訴狀之法院，且諭知記載其內容：
一、主文：
    甲○○連續幫助意圖為自己不法之所有，以詐術使人將本人
    之物交付，累犯，處有期徒刑柒月。
二、犯罪事實要旨：
    甲○○前於民國（下同）87年間、88年間，各因犯竊盜案件
    ，先後經臺灣雲林地方法院（以下簡稱雲林地院）判處有期
    徒刑7 月、10月確定，嗣經接續執行，甫於89年6 月22日未
    經撤銷假釋而執行完畢；繼於90年間，因犯竊盜案件，經雲
    林地院判處有期徒刑一年確定，甫於91年7 月29日執行完畢
    （構成累犯）。詎其猶不知悛悔，預見將自己帳戶交與他人
    使用，可能幫助他人從事財產犯罪，竟基於幫助他人詐欺取
    財之未必故意之概括犯意，於92年6月2日，在中國農民銀行
    嘉義分行開設帳號第00000000000號之存簿儲金帳戶後，旋
    於同年月3日上午在雲林縣虎尾鎮○○路某處，以新台幣（
    下同）2,000元之代價將該帳戶之存摺、印章、提款卡及密
    碼交予犯罪集團詐欺取財。嗣該犯罪集團在收受前開存摺、
    印章、提款卡及密碼後，隨即基於詐欺取財之犯意，於92年
    6 月上旬某日，佯以大眾銀行名義散發貸款廣告單，丁○○
    乃依廣告單上所載之電話號碼去電詢問，該犯罪集團即由化
    名「王姿玟」之不詳成年女子詐稱：要借貸100萬元，須先
    繳交30萬元的財力證明云云，致丁○○誤信為真，陷於錯誤
    ，依「王姿玟」指示於同年8月5日下午2、3時許，將30萬元
    匯入丁○○在第一商業銀行旗山分行之帳戶，並辦理語音轉
    帳，後於當日「王姿玟」即偽以貸款程序需要帳號及密碼為
    由，在電話中向丁○○套取語音轉帳之帳號、密碼後，旋於
    同年月6日下午4時0分18秒以語音轉帳之方式，將丁○○在
    第一商業銀行旗山分行帳戶內之29萬1千元，轉帳匯入甲○○在中國農民銀行嘉義分行所設立之第00000000000號帳戶
    內，後即經中國農民銀行嘉義分行扣抵先前該犯罪集團以該
    帳戶所借之債務11萬9千8百46元。嗣該犯罪集團自同日下午
    4 時4分19秒起，以迄同月7日上午8時30分16秒許止，連續
    在臺中縣潭子栗林郵局、豐原中正路郵局、新社中興嶺郵局
    等處自動提款機，持前開甲○○所交付之中國農民銀行嘉義
    分行提款卡，接續盜領共計17萬1千63元，而遂行其等詐欺
    行為。嗣丁○○於同月8日打消貸款念頭，欲提領其在第一
    商業銀行旗山分行帳戶內之30萬元時，經銀行人員告知已被
    盜領後始悉受騙，而報警循線查獲上情。甲○○又承前開幫
    助詐欺之犯意，於93年2月27日在台灣中小企業銀行北港分
    行開設帳號00000000000號之存簿儲金帳戶後，旋於同日在
    北港圓環，以2,000 元代價，將該帳戶之存摺、印章、提款
    卡及密碼交予犯罪集團詐欺取財。嗣該犯罪集團在收受前開
    存摺、印章、提款卡及密碼後，隨即基於詐欺取財之犯意，
    於93年3 月17日上午9 時30分許，詳以「寶原國際金融機構
    」名義，致電乙○○，表示該機構辦理摸彩活動，乙○○抽
    中三獎，可獲得新台幣100 萬元，要求乙○○於當日中午12
    時，先行匯款6 萬2 千元至李家安（另經檢察官聲請簡易判
    決處刑）所提供之帳戶後再回電，乙○○不虞有詐，如數匯
    款至李家安所提供之帳戶後回電予前開詐欺集團。前開詐欺
    集團即要求乙○○打電話予一名自稱「黃會計師」之集團成
    員，該成員再要求乙○○打電話到香港確認，要將款項撥下
    ，並表示乙○○並非會員，要求乙○○付10萬元成員臨時會
    員款項，要求乙○○將款項匯入甲○○前開帳戶，乙○○因
    而陷於錯誤，於同日下午，至高雄縣岡山鎮岡山郵局以電匯
    方式匯款10萬元至甲○○前開帳戶內。
三、處罰條文：刑事訴訟法第455 條之2 、第455 條之9 ，刑法
    第56條、第339 條第1 項、第30條、第47條，罰金罰鍰提高
    標準條例第1 條前段。
四、協商判決除有刑事訴訟法第 455條之 4第 1項第 1款於本訊
    問程序終結前，被告撤銷協商合意或檢察官撤回協商聲請者
    ；第 2款被告協商之意思非出於自由意志者；第 4款被告所
    犯之罪非第455條之2第 1項所得以協商判決者；第 6款被告
    有其他較重之裁判上一罪之犯罪事實者；第 7款法院認應諭
    知免刑或免訴、不受理者情形之一，及違反同條第 2項「法
    院應於協商合意範圍內為判決；法院為協商判決所科之刑，
    已宣告緩刑或二年以下有期徒刑、拘役或罰金為限」等情形
    外，不得上訴。
五、本件如得上訴且不服本判決時，得自收受判決送達之日起十
    日內，向本院提出上訴狀（須附繕本），上訴於第二審法院
    。
六、依據刑事訴訟法第455條之9之規定，作成本宣示判決筆錄，
    以代判決書。
中　　華　　民　　國　　94    年 10　  月 07  　日
                  臺灣雲林地方法院刑事第五庭
                              書記官  李達成
                              法  官  李明益
以上正本證明與原本無異。
                              書記官  李達成
中　　華　　民　　國　　94　　年　　10　　月　　11　　日
